# 请教陈版和各位老师下，房地产开发企业回迁户的账务处理。

提问人：小熊吃 鸡 翅 时间：2021-11-11 12:33:03
房地产开发企业，拆迁时与原住户商议”要么现在拿钱，要么以后换房”。对于将来换房的这些原住户，将来安置完成了。
1 、是否要按照安置进度（如交钥匙）来确认收入、结转成本呢？
2 、或者是否可以将这些原住户将来换房的支出直接作为待摊支出，按照其他楼盘的销售进度逐步结转到成本中去呢？
3 、原住户换房时，因为面积差多退少补的这部分如何做账务处理呢？

回答人：chenyiwei
建议参考《上市公司执行企业会计准则案例解析（ 2020 ）》之“案例6-18：回迁房的收入确认”。